# 请教陈版，关于是否纳入合并范围的问题！！！

提问人：lmr393 时间：2019-11-15 06:30:13
标的公司为 C 公司，A 公司与 B 公司签订股权转让合同，A 公司将C 公司 100%股权转让给 B公司，协议约定 A 公司先将C 公司股权质押给 B公司，待支付第一笔转让款后解压，办理工商变更。截止交割日，B公司未支付转让款，C 公司工商未变更，法人代表，经理、监事均为A 公司原班人马。但 A 公司已将 C 公司所有印章，资料移交给 B公司，请教陈版，这种情况 B公司是否将C 公司纳入合并范围？个人理解是既然印章、资料已全部移交，那 B 公司拥有对 C 公司的权利，并能控制C 公司经营管理活动，进而影响可变回报，是可以纳入合并范围。

回答人：chenyiwei
要考虑：虽然 C 公司的股权已经质押给B 公司，B 已经接收了C 的印章和资料，但 “控制” 的各项要素是否已经具备？即，B 有无权力决定 C 的财务、经营等相关活动的决策？此期间内 C 的盈亏由谁享有和承担？目前由 A 公司派出的C 公司法人代表，经理、监事是代表谁在履职？
个人感觉在目前这种情况下，B 可控制C 的可能性不大。